# 请教陈版主： 50:50 股权比例协议并表后转合营企业

提问人：caisiyu 时间：2022-09-02 16:52:44
甲公司为母公司，其下有一家全资子公司A公司，现因投资需要，与乙公司约定共同成立壳公司B公司，股权比例为50%：50%，后由B公司收购A公司100%股权；协议中约定甲、乙公司分配派出 3 名、 2 名董事会成员，由董事会对股东负责，B公司和A公司由甲公司并表；
A公司日常经营业务实质由乙公司负责，现甲公司欲修正协议，甲乙双方共同派出相等董事会成员共同决策A公司日常业务，因此甲公司提出双方属于共同控制，公司A属于合营企业，甲公司不在将A公司、B公司纳入合并范围；
特此请教陈老师，在上市企业年报监管报告中是否有相关案例解答此类问题

回答人：chenyiwei
这种问题更多地是基于个案具体情况分析判断，监管报告中给出的一般监管关注点可能缺乏对具体案例的针对性。
就主帖案例，建议关注前期协议修正前为何甲方派多数董事但经营活动实际由乙方负责，为何会出现此类互相矛盾的安排，实际操作中谁的话语权更大。双方协议中“A和B由甲方并表”的约定不作为考虑因素。